臺灣基隆地方法院刑事判決　　　　　　　　96年度易字第88號
公　訴　人　臺灣基隆地方法院檢察署檢察官
被　　　告　乙○○
上列被告因贓物案件，經檢察官提起公訴（96年度偵字第3044號
），被告為有罪之陳述，本院合議庭裁定由受命法官獨任以簡式
審判程序進行審理，並判決如下：
    主  文
乙○○收受贓物，累犯，處有期徒刑月，如易科罰金，以銀元
佰元即新臺幣玖佰元折算壹日。
    事  實
一、乙○○（原名游萬吉）曾犯妨害公務罪，經臺灣士林地方法
    院判決判處有期徒刑4 月確定，甫於民國93年7 月29日易科
    罰金執行完畢。
二、緣甲○○於95年3 月14日凌晨，在基隆巿仁一路85號處失竊
    面額為新臺幣（下同）17,000元之支票1 紙（付款人：基隆
    巿第一信用合作社信二路分社、支票號碼：FM0000000 號、
    發票日：95年6 月15日，下稱系爭支票），該支票輾轉由自
    稱「周金輝」之真實姓名年籍不詳之成年男子取得，因「周
    金輝」積欠乙○○債務，而於95年3 月底，在基隆巿廟口附
    近，將系爭支票交付乙○○用以償債。乙○○明知系爭支票
    係來路不明之贓物，竟仍加以收受，並於95年4 月間，在臺
    北縣汐止巿福德一路264 號「電安水電材料行」內，持系爭
    支票向不知情之陳麗雲貼現17,000元，經陳麗雲要求乙○○
    在支票背書後，並持往臺北縣汐止巿農會中興分部提示付款
    ，甲○○經銀行通知後，始報警循線查悉上情。
三、案經基隆市警察局第二分局報告臺灣基隆地方法院檢察署檢
    察官偵查起訴。
    理  由
壹、程序事項
    查本件被告乙○○所犯者非為死刑、無期徒刑、最輕本刑為
    3 年以上有期徒刑之罪或高等法院管轄第一審案件，其於準
    備程序進行中，先就被訴事實為有罪之陳述，經告知其簡式
    審判程序之旨，並聽取公訴人、被告之意見後，本院業已依
    刑事訴訟法第273 條之1 第1 項之規定，裁定由受命法官獨
    任以簡式審判程序進行本案之審理。
貳、實體事項
一、前揭事實業據被告於本院審理時坦承不諱，核與證人甲○○
    、陳麗雲於檢察官偵查中之結證情節相符，並有偵查卷附支
    票影本可稽，足認被告上開自白與事實相符，堪可採信。綜
    上所陳，本案事證明確，被告犯行堪可認定，應依法論科。
二、論罪科刑：
    (一)刑法於94年2 月2 日修正公布，95年7 月1 日施行（下
        稱新法；修正前刑法下稱舊法），新法第2 條第1 項之
        規定，係規範行為後法律變更所生新舊法律比較適用之
        準據法，於新法施行後，應適用新法第2 條第1 項之規
        定，為「從舊從輕」之比較。本案之新舊法比較詳如附
        表所示。
    (二)核被告所為，係犯刑法第349 條第1 項之收受贓物罪。
        被告前曾受如事實欄所載有期徒刑之執行，此有臺灣高
        等法院被告前案紀錄表附卷可考，其於有期徒刑之執行
        完畢後，5 年以內故意再犯本件有期徒刑以上之罪，為
        累犯，應加重其刑。本院審酌被告犯罪動機、手段，所
        得利益非鉅，併其犯後終能坦承之態度等一切情狀（依
        最高法院95年度第八次刑事庭會議決議六(一)之意旨，新
        法第57條之規定，為法院就刑之裁量審認標準見解之明
        文化，非屬法律之變更，無新舊法比較適用之問題），
        量處如主文所示之刑，併依舊法第41條第1 項前段、修
        正前罰金罰鍰提高標準條例第2 條之規定，諭知易科罰
        金之折算標準。
據上論斷，應依刑事訴訟法第273 條之1 第1 項、第299 條第1
項前段，刑法第2 條第1 項、第349 條第1 項、第47條第1 項，
修正前刑法第33條第5 款、第68條、第41條第1 項前段，罰金罰
鍰提高標準條例第1 條前段，修正前罰金罰鍰提高標準條例第2
條，現行法規所定貨幣單位折算新臺幣條例第2 條，判決如主文
。
本案經檢察官丙○○到庭執行職務。
中　　華　　民　　國　　96　　年　　3 　　月　　21　　日
                  刑事第五庭法  官  楊皓清
以上正本證明與原本無異。
如不服本判決應於收受本判決後10日內向本院提出上訴書狀，其
未敘述上訴理由者，並得於提起上訴後10日內向本院補提理由書
狀（均須按他造當事人之人數附繕本。）「切勿逕送上級法院」
中　　華　　民　　國　　96　　年　　3 　　月　　21　　日
                            書記官  盧鏡合
附錄論罪法條：
刑法第349 條第1 項
收受贓物者，處3 年以下有期徒刑、拘役或5 百元以下罰金。搬
運、寄藏、故買贓物或為牙保者，處5 年以下有期徒刑、拘役或
科或併科1 千元以下罰金。
附表
┌──┬───────────┬───────────┬──────┬─────────┐
│編號│     新法規定         │      舊法規定        │個別比較結果│    理由及根據    │
├──┼───────────┼───────────┼──────┼─────────┤
│ 一 │第349條第1項          │第349條第1項          │刑法第349 條│1.新法第33條第5款 │
│    │收受贓物者，處3 年以下│收受贓物者，處3 年以下│第1 項（條文│  規定罰金刑為新臺│
│    │有期徒刑、拘役或500 元│有期徒刑、拘役或500 元│本身未作修正│  幣1,000 元以上，│
│    │以下罰金。            │以下罰金。            │）          │  以百元計算之，新│
│    │                      │                      │            │  法施行後，應依新│
│    │第33條第5 款          │第33條第5 款          │舊法第33條第│  法第2條 第1 項之│
│    │罰金：新臺幣1,000 元以│罰金：1元以上。       │5款         │  規定，適用最有利│
│    │上，以百元計算之。    │                      │            │  於行為人之法律。│
│    │                      │                      │            │2.刑法第349 條第1 │
│    │刑法施行法第1條之1    │罰金罰鍰提高標準條例第│罰金罰鍰提高│  項之罰金刑，依舊│
│    │中華民國94年1 月7 日刑│1條                   │標準條例第1 │  法之規定，為銀元│
│    │法修正施行後，刑法分則│依法律應處罰金、罰鍰者│條前段      │  5,000 元即新臺幣│
│    │編所定罰金之貨幣單位為│，就其原定數額得提高為│            │  15,000元以下罰金│
│    │新臺幣。94年1 月7 日刑│二倍至十倍。但法律依一│            │  ，而依新法之規定│
│    │法修正時，刑法分則編未│定比率規定罰金或罰鍰之│            │  ，上開法條之罰金│
│    │修正之條文定有罰金者，│數額或倍數者，依其規定│            │  貨幣單位為新臺幣│
│    │自94年1 月7 日刑法修正│。                    │            │  ，且因非屬72年6 │
│    │施行後，就其所定數額提│                      │            │  月26日至94年1 月│
│    │高為三十倍。但72年6 月│現行法規所定貨幣單位折│現行法規所定│  7 日新增或修正之│
│    │26日至94年1 月7 日新增│算新臺幣條例第2條     │貨幣單位折算│  條文，罰金數額提│
│    │或修正之條文，就其所定│現行法規所定金額之貨幣│新臺幣條例第│  高為三十倍，故新│
│    │數額提高為三倍。      │單位為圓、銀元或元者，│2條         │  法之罰金刑為新臺│
│    │                      │以新臺幣元之三倍折算之│            │  幣15,000元，二者│
│    │                      │。                    │            │  之最高罰金數額相│
│    │                      │                      │            │  同，但最低數額則│
│    │                      │                      │            │  以舊法對被告較為│
│    │                      │                      │            │  有利，亦即新法並│
│    │                      │                      │            │  無較有利被告之情│
│    │                      │                      │            │  形，依刑法第2條 │
│    │                      │                      │            │  第1 項之規定，應│
│    │                      │                      │            │  適用行為時之舊法│
│    │                      │                      │            │  。              │
│    │                      │                      │            │3.最高法院95年度第│
│    │                      │                      │            │  八次刑事庭會議決│
│    │                      │                      │            │  議三(一)1.參照。  │
├──┼───────────┼───────────┼──────┼─────────┤
│ 二 │第67條                │第67條                │舊法第68條  │1.新法施行前，法定│
│    │有期徒刑或罰金加減者，│有期徒刑加減者，其最高│            │  罰金刑有加減之原│
│    │其最高度及最低度同加減│度及最低度同加減之。  │            │  因者，新法施行後│
│    │之。                  │                      │            │  ，應依新法第2 條│
│    │                      │                      │            │  第1 項之規定，適│
│    │第68條                │第68條                │            │  用最有利於行為人│
│    │拘役加減者，僅加減其最│拘役或罰金加減者，僅加│            │  之法律。本案有法│
│    │高度。                │減其最高度。          │            │  定罰金刑之加重原│
│    │                      │                      │            │  因（如後述之累犯│
│    │                      │                      │            │  ），並無減輕原因│
│    │                      │                      │            │  ，因新法就罰金最│
│    │                      │                      │            │  低度有加重規定，│
│    │                      │                      │            │  舊法則無，新法並│
│    │                      │                      │            │  無較有利被告之情│
│    │                      │                      │            │  形，應適用舊法。│
│    │                      │                      │            │2.最高法院95年度第│
│    │                      │                      │            │  八次刑事庭會議決│
│    │                      │                      │            │  議六(六)參照。    │
├──┼───────────┼───────────┼──────┼─────────┤
│ 三 │第47條第1項           │第47條                │無須比較    │1.舊法有關累犯之成│
│    │受徒刑之執行完畢，或一│受有期徒刑之執行完畢，│            │  立，不以再犯之罪│
│    │部之執行而赦免後，5 年│或受無期徒刑或有期徒刑│            │  係故意犯罪為限，│
│    │以內故意再犯有期徒刑以│一部之執行而赦免後，5 │            │  然新法則以再犯故│
│    │上之罪者，為累犯，加重│年以內再犯有期徒刑以上│            │  意犯為成立累犯之│
│    │本刑至二分之一。      │之罪者，為累犯，加重本│            │  要件。換言之，若│
│    │                      │刑至二分之一。        │            │  被告再犯者係故意│
│    │                      │                      │            │  犯罪，則修正前、│
│    │                      │                      │            │  後之規定，均成立│
│    │                      │                      │            │  累犯。此部分之新│
│    │                      │                      │            │  舊法規定並無二致│
│    │                      │                      │            │  ，因無刑罰法律之│
│    │                      │                      │            │  變更，無須為新舊│
│    │                      │                      │            │  法之比較。      │
│    │                      │                      │            │2.最高法院95年度第│
│    │                      │                      │            │  八次刑事庭會議決│
│    │                      │                      │            │  議四之反面解釋。│
├──┼───────────┼───────────┼──────┼─────────┤
│ 四 │第41條第1項           │第41條第1項           │舊法第41條第│1.被告於犯罪時之易│
│    │犯最重本刑為5 年以下有│犯最重本刑為5 年以下有│1項前段     │  科罰金折算標準為│
│    │期徒刑以下之刑之罪，而│期徒刑以下之刑之罪，而│            │  舊法第41條第1 項│
│    │受6 個月以下有期徒刑或│受6 個月以下有期徒刑或│            │  前段，依修正前罰│
│    │拘役之宣告者，得以新臺│拘役之宣告，因身體、教│            │  金罰鍰提高標準條│
│    │幣1,000 元、2,000 元或│育、職業或家庭之關係或│            │  例第2 條（現已修│
│    │3,000 元折算一日，易科│其他正當事由，執行顯有│            │  正刪除）之規定，│
│    │罰金。但確因不執行所宣│困難者，得以1 元以上3 │            │  就其原定數額提高│
│    │告之刑，難收矯正之效，│元以下折算一日，易科罰│            │  為100 倍折算一日│
│    │或難以維持法秩序者，不│金。但確因不執行所宣告│            │  ，則本件被告行為│
│    │在此限。              │之刑，難收矯正之效，或│            │  時之易科罰金折算│
│    │                      │難以維持法秩序者，不在│            │  標準，應以銀元  │
│    │                      │此限。                │            │  300 元折算一日，│
│    │                      │                      │            │  經折算為新臺幣後│
│    │                      │罰金罰鍰提高標準條例第│修正前罰金罰│  ，應以新臺幣900 │
│    │                      │2條（現已修正刪除）   │鍰提高標準條│  元折算為一日。比│
│    │                      │依刑法第41條易科罰金或│例第2 條    │  較修正前後之易科│
│    │                      │第42條第2 項易服勞役者│            │  罰金折算標準，新│
│    │                      │，均就其原定數額提高為│            │  法並未較有利於被│
│    │                      │一百倍折算一日；法律所│            │  告，依刑法第2條 │
│    │                      │定罰金數額未依本條例提│            │  第1 項之規定，應│
│    │                      │高倍數，或其處罰法條無│            │  適用舊法第41條第│
│    │                      │罰金刑之規定者，亦同。│            │  1 項前段規定、修│
│    │                      │                      │            │  正前罰金罰鍰提高│
│    │                      │                      │            │  標準條例第2 條等│
│    │                      │                      │            │  規定，定其折算標│
│    │                      │                      │            │  準。            │
│    │                      │                      │            │2.最高法院95年度第│
│    │                      │                      │            │  八次刑事庭會議決│
│    │                      │                      │            │  議三(二)參照。    │
└──┴───────────┴───────────┴──────┴─────────┘
